【裁判字號】    97,易,539
【裁判日期】    970603
【裁判案由】    竊盜
【裁判全文】
臺灣彰化地方法院刑事判決               97年度易字第539號
公  訴  人  臺灣彰化地方法院檢察署檢察官
被      告  甲○○
上列被告因竊盜案件，經檢察官提起公訴（九十六年度偵字第一
一○三七號），本院判決如下：
    主  文
甲○○竊盜，處有期徒刑月，如易科罰金，以新臺幣壹仟元折
算壹日。
    事  實
一、甲○○基於意圖為自己不法所有之竊盜犯意，於民國九十六
    年十一月二十七日上午十時十五分許，前往彰化縣員林鎮○
    ○路一三五號巧玲瓏服飾店，在該服飾店置放在店外騎樓下
    之衣架處，佯裝挑選衣服，趁店員乙○○、謝飛不注意之際
    ，徒手竊取巧玲瓏服飾店所有、乙○○及謝飛所管理之女用
    黑色絲絨長袖上衣一件，得手後，將竊得之女用黑色絲絨長
    袖上衣夾在左手腋下，準備離開之際，旋為乙○○、謝飛發
    覺，並報警處理，而查悉上情。
二、案經乙○○訴由彰化縣警察局員林分局報告臺灣彰化地方法
    院檢察署檢察官偵查起訴。
    理  由
一、按被告以外之人於審判外之言詞或書面陳述，除法律有規定
    者外，不得作為證據。被告以外之人於偵查中向檢察官所為
    之陳述，除顯有不可信之情況者外，得為證據。被告以外之
    人於審判外之陳述，雖不符前四條之規定，而經當事人於審
    判程序同意作為證據，法院審酌該言詞陳述或書面陳述作成
    時之情況，認為適當者，亦得為證據。當事人、代理人或辯
    護人於法院調查證據時，知有第一百五十九條第一項不得為
    證據之情形，而未於言詞辯論終結前聲明異議者，視為有前
    項之同意。刑事訴訟法第一百五十九條第一項、第一百五十
    九條之一第二項、第一百五十九條之五分別定有明文。經查
    ：
  (一)證人乙○○、謝飛於偵查中向檢察官所為證述，雖係被告以
    外之人於審判外之言詞陳述，為傳聞證據，然其等於偵查中
    向檢察官所為證述，既經具結（偵卷第三七、三八頁），且
    本院審酌該等言詞陳述係由證人出於自由意識而陳述，又無
    其他證據足認該陳述有何顯不可信之情事等一切情況，依刑
    事訴訟法第一百五十九條之一第二項規定，認上開證人於偵
    訊中之證述，自得採為認定本件犯罪事實所憑之證據。
  (二)證人乙○○、謝飛於警詢時之證述，雖亦屬被告以外之人於
    審判外之言詞陳述，為傳聞證據，然經本院於審理時當庭直
    接提示而為合法之調查，被告未於言詞辯論終結前聲明異議
    ，本院復審酌該等言詞陳述係由證人出於自由意識而陳述，
    並無非法取證之情況，依刑事訴訟法第一百五十九條之五之
    規定，認上開證人於警詢時之證述，應得採為認定本件犯罪
    事實所憑之證據。
二、訊據被告甲○○固坦承確於上開時間，在巧玲瓏服飾店上址
    騎樓下之衣架處，挑選衣服之事實，然矢口否認有何竊盜之
    犯行，辯稱：伊沒有拿走衣服，衣服是在衣架上找的云云。
    經查，上開事實，業經證人乙○○（偵卷第八、九、三四、
    三五頁）、謝飛（偵卷第十、十一、三五頁）於警詢、偵訊
    時，分別證述綦詳，互核相符，並有扣押物品目錄表一紙（
    偵卷第十五頁）、贓物認領保管單一紙（偵卷第二○頁）、
    現場照片五幀（偵卷第十七至十九頁）在卷可稽。被告雖辯
    稱：伊沒有拿走衣服，衣服是在衣架上找的云云。然被告係
    在巧玲瓏服飾店騎樓外之水泥斜坡處，遭該服飾店店員乙○
    ○、謝飛攔下，當時被告係將女用黑色絲絨長袖上衣夾在左
    手腋下一節，迭經證人乙○○（偵卷第八、三五頁）、謝飛
    （偵卷第十、三五頁）於警詢、偵訊時，分別證述明確，互
    核相符，而證人乙○○、謝飛與被告間，並不相識，亦無任
    何怨仇，當無干冒偽證、誣告之刑責，而故意誣攀被告之必
    要；被告上開辯詞，顯係卸責之詞，不足採信。本件事證明
    確，被告竊盜之犯行，應堪認定。
三、核被告所為，係犯刑法第三百二十條第一項之普通竊盜罪。
    。爰審酌被告前有多次竊盜前科，此有臺灣高等法院被告前
    案紀錄表及臺灣彰化地方法院檢察署刑案資料查註紀錄表各
    一份在卷可參，雖不構成累犯，然足認其不知悔改，且其正
    值青壯之年，竟不思循正當途徑獲取所需，即任意竊取他人
    財物，不僅輕忽他人財產法益，亦嚴重破壞社會秩序，犯罪
    後猶飾詞以辯，顯無悔意，然考量其犯罪之手段尚屬平和、
    所得財物之價值不高、對被害人所生損害不大等一切情狀，
    量處如主文所示之刑，並諭知易科罰金之折算標準。
據上論斷，應依刑事訴訟法第二百九十九條第一項前段，刑法第
三百二十條第一項、第四十一條第一項前段，刑法施行法第一條
之一，判決如主文。
本案經檢察官蔡曉崙到庭執行職務。
中    華    民    國    97    年    6     月    3     日
                        刑事第六庭    法  官  鄭舜元
以上正本證明與原本無異。
如不服本判決，應於判決送達後10日內，向本院提出上訴書狀，
上訴書狀應「敘述具體上訴理由」，並按他造當事人之人數附繕
本。「切勿逕送上級法院」。
告訴人或被害人對於判決如有不服具備理由請求檢察官上訴者，
其上訴期間之計算係以檢察官收受判決正本之日期為準。
中    華    民    國    97    年    6     月    3     日
                                      書記官  呂雅惠
附錄：論罪科刑法條：
中華民國刑法第320條
意圖為自己或第三人不法之所有，而竊取他人之動產者，為竊盜
罪，處5年以下有期徒刑、拘役或5百元以下罰金。
意圖為自己或第三人不法之利益，而竊佔他人之不動產者，依前
項之規定處斷。
前二項之未遂犯罰之。


司法院資訊處製作；財團法人民間司法改革基金會備份。
